臺灣彰化地方法院刑事判決
                           111年度訴字第946號
公  訴  人  臺灣彰化地方檢察署檢察官
被      告  施垂勝




選任辯護人  蕭博仁律師
            簡詩展律師
上列被告因違反毒品危害防制條例案件，經檢察官提起公訴（11
1年度偵字第10532、11646、11781號），本院判決如下：
    主    文
施垂勝犯如附表一、二、三主文欄所示之各罪，處各該所示之刑
。應執行有期徒刑十二年。
附表四、五所示之物，依各該所示方式沒收。
    犯罪事實
一、施垂勝明知海洛因、甲基安非他命分別係毒品危害防制條例
    第2條第2項第1、2款所列管之第一、二級毒品，任何人均不
    得非法持有、販賣或轉讓，詎其竟分別為下列犯行：
（一）基於販賣第一級毒品海洛因以圖營利之各別犯意，分別於
      附表一所示交易時間、地點，以附表一所示交易方式，販
      賣第一毒品予附表一所示各該購毒者。
（二）基於同時販賣第一級毒品海洛因及第二級毒品甲基安非他
      命以圖營利之各別犯意，分別於附表二所示交易時間、地
      點，以附表二所示交易方式，各次同時販賣第一、二級毒
      品予附表二所示各該購毒者。　　　
（三）基於轉讓第一級毒品海洛因之犯意，於附表三所示時間、
      地點，以附表三所示方式，無償轉讓海洛因予附表三所示
      受讓者。
二、案經彰化縣警察局移送臺灣彰化地方檢察署檢察官偵查起訴
    。　　　
    理    由
壹、證據能力部分：
    本判決下列所引用以認定被告犯罪事實之供述及非供述證據
    ，檢察官、被告及其辯護人或均同意證據能力（本院卷第27
    2頁），或均未於言詞辯論終結前聲明異議，復查無不法取
    得之違法情事，並為證明犯罪事實存否所必要，及經本院踐
    行合法調查證據程序，是認均具有證據能力。
貳、認定犯罪事實所憑之證據及理由： 
一、上揭犯罪事實，業據被告於偵查及本院坦承不諱，核與附表
    一至三所示購毒者或受讓毒品者證述之情節，大致相符，並
    有本院搜索票、彰化縣警察局搜索扣押筆錄及扣押物品目錄
    表、搜索及扣案物照片（偵10532號卷第93至102、109至113
    頁、偵11646號卷第45、49頁）、附表一至三所示其餘證據
    在卷可參。
二、我國查緝毒品販賣一向執法甚嚴，對於販賣毒品者科以重度
    刑責，又販賣毒品既係違法行為，當非可公然為之，亦無公
    定價格，且容易分裝並增減分量，而每次買賣之價量，可能
    隨時依雙方關係深淺、資力、需求量及對行情之認知、來源
    是否充裕、查緝是否嚴謹、購買者被查獲時供述購買對象之
    可能風險之評估等情形，而異其標準，非可一概而論，是販
    賣之利得，誠非固定，除非經行為人詳細供出各次所販賣之
    毒品之進價及售價，且數量俱臻明確外，實難察得其交易實
    情，但販賣毒品係重罪，且毒品量微價高，取得不易，倘若
    非有利可圖，一般人當無甘冒重度刑責而提供毒品給他人之
    可能，是其販入之價格必較售出之價格低廉，而有從中賺取
    買賣差價牟利之意圖及事實，應屬合理之認定，縱使販賣之
    人從價差或量差中牟利方式雖異，其意圖營利之非法販賣行
    為仍屬同一。查被告與附表一、二所示之購毒者並非至交，
    被告既甘冒遭到查緝判處重刑之危險，親自出面將毒品交付
    其等並收取價金，可見本案各該次販毒對被告而言，確屬有
    利可圖，其始願為之，且其亦供稱：我賣毒品是賺吃的，賣
    新臺幣（下同）1千元海洛因約可賺1、200元施用海洛因的
    量，賣甲基安非他命500元，約可賺100元施用甲基安非他命
    的量等語在卷（本院卷第343頁），堪認被告就本案販毒犯
    行，具有從中獲利之意圖甚明。綜上，堪認被告任意性自白
    與事實相符，應可認定。其本案犯行，均堪認定，事證明確
    ，應依法論科。
參、論罪科刑部分：
一、安非他命係屬毒品危害防制條例第2條第2項第2款所列之第
    二級毒品，甲基安非他命則屬同條項款所載之相類製品，依
    行政院衛生署（現已改制為衛生福利部）管制藥品管理局之
    相關函釋，二者雖多為硫酸鹽或鹽酸鹽，可溶於水，為白色
    、略帶苦味之結晶，但使用劑量及致死劑量，仍屬有別，惟
    目前國內發現者似都為甲基安非他命之鹽酸鹽（參見司法院
    編印之「法官辦理刑事案件參考手冊（一）」第282頁、第2
    92至293頁），故現時國內施用毒品者施用之安非他命類藥
    物，實以「甲基安非他命」為常，鮮有為「安非他命」者。
    查被告及證人或曾於供、證述時將「甲基安非他命」稱為「
    安非他命」，惟此僅係一般口語習用之稱呼，依照上開說明
    ，足認其等所述乃為「甲基安非他命」。　　　　　
二、海洛因及甲基安非他命屬毒品危害防制條例第2條第2項第1
    款、第2款規定之第一級及第二級毒品，任何人均不得非法
    持有、販賣及轉讓。是核被告就犯罪事實欄一（一）之附表
    一各次所為，均係犯毒品危害防制條例第4條第1項之販賣第
    一級毒品罪；就犯罪事實欄一（二）之附表二各次所為，均
    係犯毒品危害防制條例第4條第1項、第2項之販賣第一、二
    級毒品罪；就犯罪事實欄一（三）之附表三所為，係犯毒品
    危害防制條例第8條第1項之轉讓第一級毒品罪。其各該次為
    供販賣或轉讓而持有第一級毒品海洛因、第二級毒品甲基安
    非他命，持有之低度行為，各應分別為各該次販賣第一、二
    級毒品或轉讓第一級毒品之高度行為所吸收，均不另論罪。
    其就犯罪事實欄一（二）之附表二各次同時販賣海洛因及甲
    基安非他命之行為，均係一行為同時觸犯2罪名，為想像競
    合犯，各應依刑法第55條規定，從一重之販賣第一級毒品罪
    論處。其上開犯罪事實欄一（一）（二）（三）即附表一至
    三各次犯罪，均係犯意各別、行為互殊，應予分論併罰。
三、查被告前因販賣第一級毒品案件，經臺灣高等法院臺中分院
    以96年度上重訴字第39號判決判處有期徒刑14年，經最高法
    院以96年度台上字第7287號判決上訴駁回確定（下稱販毒前
    案），經入監服刑後假釋出監，假釋期間付保護管束，其假
    釋後縮刑期滿日固為110年3月2日，然其於假釋期間又再故
    意犯轉讓第一級毒品等罪，經本院以110年度訴字第622號判
    決判處應執行有期徒刑1年2月，後經臺灣高等法院臺中分院
    以96年度上重訴字第39號判決上訴駁回確定（下稱後案）等
    情，有臺灣高等法院被告前案紀錄表、刑案資料查註紀錄表
    、後案判決（本院卷第219至238頁）附卷可稽。足認被告販
    毒前案之假釋高度可能遭撤銷，一旦撤銷即無前案已執行完
    畢而論以其本案犯行構成累犯之餘地。是本院認本案尚不宜
    遽論被告為累犯而據以加重其刑，然仍於下述量刑時，將其
    販毒前案之論罪前科列入其素行品行併予審酌。
四、被告就本案各次犯行，於偵查及本院審理中均自白不諱，各
    應依毒品危害防制條例第17條第2項規定，減輕其刑。　
五、按刑之量定，為求個案裁判之妥當性，法律固賦予法院裁量
    權，但此項裁量權之行使，除應依刑法第57條規定，審酌行
    為人及其行為等一切情狀，為整體之評價，並應顧及比例原
    則與平等原則，使罪刑均衡，輕重得宜，以契合社會之法律
    感情；又刑法第59條規定犯罪之情狀可憫恕者，得酌量減輕
    其刑，其所謂「犯罪之情狀」，與同法第57條規定科刑時應
    審酌之一切情狀，並非有截然不同之領域，於裁判上酌減其
    刑時，應就犯罪一切情狀（包括第57條所列舉之10款事項）
    ，予以全盤考量，審酌其犯罪有無可憫恕之事由（即有無特
    殊之原因與環境，在客觀上足以引起一般人之同情，以及宣
    告法定低度刑，是否猶嫌過重等等），以為判斷。又如別有
    法定減輕之事由，應先依法定減輕事由減輕其刑後，猶嫌過
    重時，始得為之；若有2種以上法定減輕事由，仍應先依法
    定減輕事由遞減其刑後，猶嫌過重時，始得再依刑法第59條
    規定酌減其刑（最高法院95年度台上字第788號判決意旨、8
    8年度台上字第1862號判決意旨可供參照）。經查：就被告
    本案所犯各次販賣第一級毒品海洛因罪部分，所為雖對國人
    及社會造成不良危害，應予譴責，然本院考量被告各該次販
    賣毒品之價格非鉅，實際販售之毒品數量，較諸長期以販毒
    營生之販毒集團及交易價量動輒數百公斤，以至數百萬元以
    上計之中大盤毒梟而言，係屬小額，對社會治安及國民健康
    之危害，也屬有限，犯罪情節尚非極為重大，是衡諸上情，
    認被告所為各次販賣第一級毒品罪，倘科以經適用毒品危害
    防制條例第17條第2項規定減輕其刑後之法定最低刑度，仍
    嫌情輕法重，難謂符合罪刑相當性及比例原則，更無從與大
    毒梟之惡行有所區隔，是其各次販賣第一級毒品之犯罪情狀
    ，在客觀上足以引起一般人之同情，情節尚堪憫恕，爰均依
    刑法第59條之規定酌量各遞減輕其刑；至於被告其餘犯行部
    分，依上開減刑事由減輕其刑後，難認仍有科以最低法定刑
    而仍有情輕法重，顯可憫恕之情形，故尚無從依刑法第59條
    規定減輕其刑，附此敘明。
六、爰以行為人之責任為基礎，審酌被告販賣海洛因、甲基安非
    他命及轉讓海洛因，均足使人施用後，導致精神障礙與性格
    異常，甚至造成人民生命健康受損之危險及成癮性，戕害國
    人身體健康，且有滋生其他犯罪可能，施用者因施用毒品而
    散盡家財，極多數拖累家人生活安寧及強力破壞家庭經濟支
    柱與安穩狀態，危害社會治安，應予非難，兼衡被告坦承犯
    行、書立卷附悔過書（本院卷第283頁）之犯後態度、各次
    販毒或轉讓毒品情節及其犯罪動機、目的、手段、販毒或轉
    讓毒品之種類、數量、交易金額、販賣或轉讓毒品之對象本
    均為施用毒品人口、被告前於96年間，即曾因販毒前案，經
    法院判處罪刑確定並入監服刑，曾於執行中假釋出監（參前
    述），卻未記取教訓，又重操舊業再度為本案販毒及轉讓毒
    品犯行，可見法敵對意識強烈，不宜輕縱，及其自陳：我國
    小畢業（戶籍資料記載其高中肄業），有水電技術及乙種證
    照，已婚，小孩均已成年，我入監所前跟太太、小孩住在父
    親留給我的房子，做水電工，月收入約2萬元，小孩會幫忙
    負擔家裡開銷，我沒有負債或貸款等語之智識程度、家庭生
    活及經濟狀況等一切情狀，分別量處如附表一至三主文欄所
    示之刑。又審酌上情，綜合被告全案情節，及斟酌被告所犯
    各罪罪質相近，犯罪行為時間介於同年3月至7月間、販毒次
    數計12次，對象計7人，手法相同、販毒所得總金額為3萬50
    0元；轉讓毒品1次、對象1人，暨考量被告犯罪行為之不法
    與罪責程度、各罪所反應被告之人格特性與傾向、對被告施
    以矯正之必要性等裁量內部性界限，及數罪對法益侵害之加
    重效應較低，若定以過重之應執行刑，其效用可能隨著長期
    刑之執行，等比例地大幅下跌，對其教化效果不佳，亦有害
    其回歸社會等一切情狀，衡量其責任與整體刑法目的及相關
    刑事政策，依罪責相當及比例原則，暨刑法第51條所定限制
    加重原則，依刑法第51條第5款規定，定其應執行刑如主文
    所示。
肆、沒收部分：　　
一、扣案附表四編號1所示之海洛因4包（合計驗餘淨重14.32公
    克，含外包裝袋4只）、編號2所示之甲基安非他命1包（驗
    餘淨重17.2455公克，含外包裝袋1只）屬毒品危害防制條例
    第2條第2項第1款、第2款規定之第一、二級毒品，有法務部
    調查局111年9月5日調科壹字第11123018380號濫用藥物實驗
    室鑑定書、衛生福利部草屯療養院111年8月4日草療鑑字第1
    110700597號鑑驗書在卷可參（本院卷第257、299頁），核
    均屬為違禁物，均應依毒品危害防制條例第18條第1項前段
    規定，沒收銷燬之。另參以鑑定機關現今所採行之鑑驗方式
    ，盛裝上開各包毒品之外包裝袋仍會殘留微量毒品，而無法
    將之完全析離，是可認該等外包裝袋與殘留其上之毒品當已
    無法析離，而均應視為毒品，故應與所盛裝之前述毒品併予
    沒收銷燬。至鑑定用罄之部分，業已滅失，爰不另宣告沒收
    銷燬或沒收。
二、附表五編號1至4所示之物，均為被告所有，其中編號1至3之
    物供其本案販毒犯行所用，爰均依毒品危害防制條例第19條
    第1項規定，宣告沒收；編號4之物（尚未使用過）為預備供
    被告本案販毒之用，此經被告供述在卷，均應依刑法第38條
    第2項前段規定，宣告沒收；被告本案各次販毒所得之價金
    如附表一至三所示（總金額如附表五編號5所示），為其犯
    罪所得，均未扣案，各應依刑法第38條之1第1項前段、第3
    項規定，於各該次犯行宣告沒收，於全部或一部不能沒收或
    不宜執行沒收時，追徵其價額。（以上沒收或追徵，原應於
    上開各該所示犯行主文項下宣告之，然基於裁判書簡化，予
    以一併宣告如主文第二項所示，無礙此部分裁判之本旨）。
三、除上述以外，被告其餘為警111年7月12日查扣之物品（見警
    000000000卷第69至70頁扣押物品目錄表），無證據顯示有
    用於本案或與本案有關，爰均不予宣告沒收。　
據上論斷，依刑事訴訟法第299條第1項前段，判決如主文。
本案經檢察官賴政安提起公訴，檢察官鄭安宇到庭執行職務。
中　　華　　民　　國　　111 　年　　11　　月　　30　　日
                  刑事第三庭   審判長法官  周淡怡
                               法      官  李淑惠
                               法      官  吳芙如
以上正本證明與原本無異。
如不服本判決應於收受判決後20日內向本院提出上訴書狀，並應
敘述具體理由。其未敘述上訴理由者，應於上訴期間屆滿後20日
內向本院補提理由書( 均須按他造當事人之人數附繕本) 「切勿
逕送上級法院」。
中　　華　　民　　國　　111 　年　　11　　月　　30　　日
                               書  記  官  楊蕎甄
附錄本案論罪科刑法條：
毒品危害防制條例第4條
製造、運輸、販賣第一級毒品者，處死刑或無期徒刑；處無期徒
刑者，得併科新臺幣3千萬元以下罰金。
製造、運輸、販賣第二級毒品者，處無期徒刑或10年以上有期徒
刑，得併科新臺幣1千5百萬元以下罰金。
製造、運輸、販賣第三級毒品者，處7年以上有期徒刑，得併科
新臺幣1千萬元以下罰金。
製造、運輸、販賣第四級毒品者，處5年以上12年以下有期徒刑
，得併科新臺幣5百萬元以下罰金。
製造、運輸、販賣專供製造或施用毒品之器具者，處1年以上7年
以下有期徒刑，得併科新臺幣1百50萬元以下罰金。
前五項之未遂犯罰之。
毒品危害防制條例第8條第1項
轉讓第一級毒品者，處1年以上7年以下有期徒刑，得併科新臺幣
1百萬元以下罰金。

附表一（販賣海洛因部分）：　　 　　
編號 購毒者 交易時間（民國） 交易地點 價金金額 （新臺幣） 交易方式 證據 主文（罪名及宣告刑） 1 洪丵陽 111年3月20日12時45分許至50分許之間 施垂勝位於彰化縣○村鄉○○路000號租屋處 3,000元 施垂勝於左列時間，於左列地點，以一手交錢一手交貨方式，將海洛因1小包賣給洪丵陽(洪丵陽騎乘名下之車牌號碼000-000號普通重型機車前往)，且收取左列價金金額之對價。 1.證人洪丵陽警偵訊筆錄及其指認犯罪嫌疑人紀錄表 2.監視錄影擷圖、車輛詳細資料報表 （偵10532號筆錄卷第37至48、51至52、125至127頁、偵10532號卷第187頁） 施垂勝犯販賣第一級毒品罪，處有期徒刑九年六月。 2 柳炫任 111年3月27日18時2分許至5分許之間 施垂勝位於彰化縣○村鄉○○路000號租屋處 2,000元 施垂勝於左列時間，於左列地點，以一手交錢一手交貨方式，將海洛因1小包賣給柳炫任(柳炫任騎乘柳文炳名下之車牌號碼000-000號普通重型機車前往)，且收取左列價金金額之對價。 1.證人柳炫任警偵訊筆錄及其指認犯罪嫌疑人紀錄表 2.監視錄影擷圖、車輛詳細資料報表 （偵10532號筆錄卷第3至12頁、偵10532號卷第189頁） 施垂勝犯販賣第一級毒品罪，處有期徒刑九年二月。 3 黃信源 111年4月3日15時38分許至16時16分許 施垂勝位於彰化縣○村鄉○○路000號租屋處 1,000元 施垂勝於左列時間，於左列地點，以一手交錢一手交貨方式，將海洛因1小包賣給黃信源(黃信源騎乘名下之車牌號碼000-000號普通重型機車前往)，且收取左列價金金額之對價。 1.證人黃信源警偵訊筆錄及其指認犯罪嫌疑人紀錄表 2.監視錄影翻拍照片、車輛詳細資料報表 （偵10532號筆錄卷第229至242、259至261頁、偵10532號卷第191頁）  施垂勝犯販賣第一級毒品罪，處有期徒刑九年二月。 4 黃信源 111年4月5日18時54分許至19時27分許 施垂勝位於彰化縣○村鄉○○路000號租屋處 1,000元 施垂勝於左列時間，於左列地點，以一手交錢一手交貨方式，將海洛因1小包賣給黃信源(黃信源騎乘同上機車前往)，且收取左列價金金額之對價。  施垂勝犯販賣第一級毒品罪，處有期徒刑九年二月。 5 黃信源 111年4月10日16時21分許至59分許 施垂勝位於彰化縣○村鄉○○路000號租屋處 1,000元 施垂勝於左列時間，於左列地點，以一手交錢一手交貨方式，將海洛因1小包賣給黃信源(黃信源騎乘同上機車前往)，且收取左列價金金額之對價。  施垂勝犯販賣第一級毒品罪，處有期徒刑九年二月。 6 蔡志佑 111年7月5日10時34分許至41分許 彰化縣○村鄉○○○路000○0號前 1,000元 施垂勝於左列時間，於左列地點，以一手交錢一手交貨方式，將海洛因1小包賣給蔡志佑(蔡志佑騎乘陳素華名下之車牌號碼000-0000號普通重型機車前往)，且收取左列價金金額之對價。 1.證人蔡志佑警偵訊筆錄及其指認犯罪嫌疑人紀錄表 2.監視錄影畫面擷圖、車輛詳細資料報表 （偵10532號筆錄卷第183至197、225至226頁、偵10532號卷第193頁） 施垂勝犯販賣第一級毒品罪，處有期徒刑九年二月。 7 張億成 111年4月22日12時23分許至50分許 彰化縣○村鄉○○○路000○0號前 3,000元 施垂勝於左列時間，於左列地點，以一手交錢一手交貨方式，將海洛因1小包賣給張億成(張億成騎乘車牌號碼000-000號普通重型機車前往)，且收取左列價金金額之對價。 1.證人張億成警偵訊筆錄及其指認犯罪嫌疑人紀錄表 2.監視錄影翻拍照片、車輛詳細資料報表 （偵10532號筆錄卷第489至500、503至520、571至573頁、偵10532號卷第195 197頁）  施垂勝犯販賣第一級毒品罪，處有期徒刑九年六月。 8 張億成 111年6月9日12時53分許至59分許 彰化縣○村鄉○○○路000○0號前 3,000元 施垂勝於左列時間，於左列地點，以一手交錢一手交貨方式，將海洛因1小包賣給張億成(張億成騎乘母親王粉名下之車牌號碼000-000號普通重型機車前往)，且收取左列價金金額之對價。  施垂勝犯販賣第一級毒品罪，處有期徒刑九年六月。 9 張億成 111年6月27日15時41分許至59分許 彰化縣○村鄉○○○路000○0號前 2,000元 施垂勝於左列時間，於左列地點，以一手交錢一手交貨方式，將海洛因1小包賣給張億成(張億成騎乘同上機車前往)，且收取左列價金金額之對價。  施垂勝犯販賣第一級毒品罪，處有期徒刑九年二月。 
附表二（同時販賣海洛因及甲基安非他命部分）：
編號 購毒者 交易時間（民國） 交易地點 價金金額 （新臺幣） 交易方式 證據 主文（罪名及宣告刑） 1 陳英哲 111年3月20日12時47分許至51分許 施垂勝位於彰化縣○村鄉○○路000號租屋處 ⑴海洛因1千元 ⑵甲基安非他命5百元 施垂勝於左列時間，於左列地點，以一手交錢一手交貨方式，同時將海洛因1小包、甲基安非他命1小包賣給陳英哲(陳英哲駕駛名下之車牌號碼000-0000號自用小客車前往)，且收取左列價金金額之對價。 1.證人陳英哲警偵訊筆錄及其指認犯罪嫌疑人紀錄表 2.監視錄影擷圖、車輛車輛詳細資料報表 （偵10532號筆錄卷第131至141、161、177至178頁、偵10532號卷第199頁）  施垂勝犯販賣第一級毒品罪，處有期徒刑九年三月。 2 林漢志 111年3月27日15時57分許至16時1分許 施垂勝位於彰化縣○村鄉○○路000號租屋處 ⑴海洛因5千元 ⑵甲基安非他命1千元 施垂勝於左列時間，於左列地點，以一手交錢一手交貨方式，同時將海洛因1小包、甲基安非他命1小包賣給林漢志(林漢志駕駛林柏諳之車牌號碼0000-00號自用小客車前往)，且收取左列價金金額之對價。 1.林漢志警偵訊筆錄及其指認犯罪嫌疑人紀錄表 2.監視錄影翻拍照片、車輛詳細資料報表　 （偵10532號筆錄卷第265至281、315至317、299頁、偵10532號卷第201頁）   施垂勝犯販賣第一級毒品罪，處有期徒刑九年十月。 3 林漢志 111年4月1日22時30分許至41分許 施垂勝位於彰化縣○村鄉○○路000號租屋處 ⑴海洛因5千元 ⑵甲基安非他命1千元 施垂勝於左列時間，於左列地點，以一手交錢一手交貨方式，同時將海洛因1小包、甲基安非他命1小包賣給林漢志(林漢志駕駛上述車牌號碼0000-00號自用小客車前往)，且收取左列價金金額之對價。  施垂勝犯販賣第一級毒品罪，處有期徒刑九年十月。 
附表三（轉讓海洛因部分）：
編號 受讓者 時間 （民國） 地點 轉讓方式 證據 主文（罪名及宣告刑） 1 李承富 111年7月7日19時54分許至20時13分許 彰化縣○村鄉○○○路000○0號前 施垂勝於左列時間，於左列地點無償轉讓海洛因1小包(未達淨重5公克，價值約1,000元)給李承富(騎乘向友人賴意昇借用之車牌號碼000-000號普通重型機車前往)。 1.證人李承富警偵訊筆錄 2.證人賴意昇警詢筆錄及其指認犯罪嫌疑人紀錄表 3.監視錄影翻拍照片、車輛詳細資料報表 （偵10532號筆錄卷第385至389、403至407、321至329、333至334、369至371、479至481頁、偵10532號卷第203頁） 施垂勝犯轉讓第一級毒品罪，處有期徒刑七月。 
附表四：
編號 物品名稱及數量 沒收方式 1 扣案之第一級毒品海洛因肆包（合計驗餘淨重：14.32公克，含外包裝袋4只） 沒收銷燬。 2 扣案之第二級毒品甲基安非他命壹包（驗餘淨重：17.2455公克，含外包裝袋1只） 沒收銷燬。 
附表五：
編號 物品名稱及數量 沒收方式 1 扣案之iPhoneX行動電話1支（IMEI:000000000000000，含門號0000000000號SIM卡) 沒收。 2 扣案之電子磅秤1台 沒收。 3 扣案之鏟管2支 沒收。 4 扣案之夾鏈袋2包 沒收。 5 未扣案之犯罪所得新臺幣3萬500元 沒收，於全部或一部不能沒收或不宜執行沒收時，追徵其價額。